【裁判字號】    98,毒抗,92
【裁判日期】    980305
【裁判案由】    毒品危害防制條例
【裁判全文】
臺灣高等法院刑事裁定                  98年度毒抗字第92號
  抗  告  人
  即  被  告  甲○○
上列抗告人因違反毒品危害防制條例案件，不服臺灣桃園地方法
院，中華民國98年2月10日所為送觀察勒戒之裁定（98年度毒聲
字第27號），提起抗告，本院裁定如下：
    主  文
抗告駁回。
    理  由
一、本件抗告意旨略以：抗告人係因與男友及其友人共同搭乘一
    部交通工具，經警臨檢查獲車內有吸食毒品之器具，並帶回
    警局採尿，過程中，第一次採尿之試劑未有呈現陽性反應，
    詎警方要求再次檢驗，試劑竟呈現陽性反應，惟抗告人並無
    施用毒品安非他命之犯行，平日生活正常，有固定工作，且
    無不良前科，原審未查明事實，遽將抗告人裁定送觀察、勒
    戒，實有未當，為此提起抗告，請求撤銷原裁定云云。
二、按犯毒品危害防制條例第10條之罪，檢察官應聲請法院裁定
    ，令被告入勒戒處所觀察、勒戒，其期間不得逾二月，同條
    例第 20條第1項定有明文。查被告甲○○於民國（下同）97
    年12月5日下午4時45分許，為警採尿前回溯96小時內之某時
    ，在不詳處所，以不詳方式，施用第二級毒品甲基安非他命
    一次，嗣於97年12月5日下午3時許，在桃園縣中壢市○○街
    9號前為警查獲，並於所搭乘之自小客車內扣得毒品注射針
    筒一枝、吸食器一組、玻璃球八支等物。而經警採集其尿液
    送請台灣檢驗科技股份有限公司鑑驗結果，經該公司以EIA
    酵素免疫分析法為初步檢驗後，再以GC/MS氣相層析/質譜儀
    法為確認檢驗，檢驗結果確呈甲基安非他命類陽性反應，此
    有該公司出具之濫用藥物尿液檢驗報告乙份在卷可稽。抗告
    人雖否認有施用第二級毒品甲基安非他命之犯行，惟按甲基
    安非他命經施用進入人體後，經人體代謝作用，約百分之70
    於24小時內自尿中排出，約百分之90於96小時內自尿中排出
    ，最長可能不會超過4日，此有行政院衛生署藥物食品檢驗
    局81年9月8日81藥檢壹字第8114885號函、81年2月8日81藥
    檢壹字第001156號函可按。至施用甲基安非他命之代謝最先
    是去N-甲基（N-demethylat ion）形成安非他命，而施用甲
    基安非他命後，在正常尿液PH值情況下，24小時內，有43％
    服用劑量以甲基安非他命原態排出；又施用安非他命後，其
    尿液不致檢出甲基安非他命陽性反應，而施用甲基安非他命
    後，其尿液可檢出甲基安非他命和其代謝物安非他命成分，
    此有行政院衛生署管制藥品管理局93年11月2日管檢字第093
    0010499號函可按；且以氣相層析質譜分析法作藥物及其代
    謝產物之定性及定量分析檢驗者，幾乎不會有偽陽性反應產
    生，亦即如尿液中未含有煙毒之反應者，即不可能產生因藥
    物所引起之偽陽性反應，堪認被告確有於上開時地施用第二
    級毒品安非他命之犯行。原審因而依檢察官之聲請，裁定將
    被告送勒戒處所觀察、勒戒，經核並無不合，抗告人執上揭
    抗告意旨指摘原審裁定不當，尚難認有理由，應予駁回。
據上論斷，應依刑事訴訟法第412條，裁定如主文。
中    華    民    國    98    年    3     月    5     日
                  刑事第十五庭  審判長法  官  吳昭瑩
                                      法  官  李釱任
                                      法  官  張傳栗
以上正本證明與原本無異。
不得再抗告。
                                      書記官  李佩真
中    華    民    國    98    年    3     月    5     日


司法院資訊處製作；財團法人民間司法改革基金會備份。
